臺灣高等法院刑事判決　　　　　　　　　　　　　九十三年度上訴字第一四九０號
　　上　訴　人　臺灣桃園地方法院檢察署檢察官
　　上　訴　人
　　即　被　告　甲○○
　　選任辯護人　任鳴鉅　律師
　　　　　　　　郭承昌　律師
右上訴人因被告殺人未遂案件，不服臺灣桃園地方法院九十一年度訴字第一八三五號
，中華民國九十三年四月八日第一審判決（起訴案號：臺灣桃園地方法院檢察署九十
一年度偵字第一七七０七號），提起上訴，本院判決如左：
    主  文
上訴駁回。
    事  實
一、甲○○為乙○○就讀國中時期所認識之友人，彼此並多有往來，因甲○○的年齡
    較乙○○為大，乙○○平常即以「乾哥」或「哥」稱呼甲○○。甲○○因懷疑其
    友人李德厚係遭乙○○於民國（下同）九十一年三月九日，在桃園縣桃園市○○
    ○路哈利波特ＫＴＶ殺害而懷恨在心，並曾打電話及至乙○○位於桃園縣龜山鄉
    ○○○街四十號三樓之住處欲找乙○○理論，惟未獲乙○○之回應。後於九十一
    年五月二十五日晚上十一時五十六分十五秒許，甲○○接到乙○○所撥打之行動
    電話，認機不可失，乃於翌（二十六）日零時零分五十六秒、零時七分二十一秒
    再以其所有之0000000000號行動電話撥打乙○○所有之000000
    0000號行動電話，詢問乙○○人在何處，乙○○告知其與友人在桃園縣桃園
    市○○路與民生路口的一家羊肉爐店吃羊肉爐，並詢問甲○○是否要一起過來吃
    羊肉爐，甲○○即佯稱答應前往。後於零時十八分許，乙○○因見甲○○仍未前
    往，乃於零時十八分四十四秒時，以其所有之0000000000號行動電話
    撥打甲○○之前揭行動電話詢問甲○○，後甲○○再於同日一時十九分三十九秒
    時，以其所有之前揭行動電話撥打乙○○之前揭行動電話，詢問乙○○是否還在
    前揭羊肉爐店，以確認乙○○之正確行蹤。甲○○在知悉乙○○仍在該羊肉爐店
    後，即與三名姓名、年籍均不詳之已滿十八歲之男子，共同基於殺人之犯意聯絡
    ，由甲○○攜持一支長度不詳之開山刀，並戴一頂有帽緣的白色帽子，另三人則
    各持一支長度不詳之鋁製球棒，共乘一部車號不詳之黑色自小客車前往桃園縣桃
    園市○○路與民生路口，於同日一時四十五分許到達羊肉爐店後，甲○○即持其
    手中之西瓜刀朝坐於羊肉爐店門口而背向店外之乙○○後頸部砍去，幸乙○○起
    身轉向並以雙手抵擋，然仍遭西瓜刀砍到左手掌，乙○○乃立即跑離原位，但甲
    ○○仍自後追砍乙○○，乙○○閃避不及，仍遭甲○○砍到左腰、左上背，後乙
    ○○遭甲○○攔下，甲○○再以手中之西瓜刀由上往下朝乙○○之頭部砍去，乙
    ○○基於本能反應而抬起右手抵擋（左手因已遭砍傷而無法舉起），並以右手抓
    一聲「哥！」，甲○○見其已被乙○○認出，乃匆忙呼其同夥離開現場而未遂其
    殺人之犯意。乙○○經其在場之友人緊急送往醫院急救而倖免於難，然仍受有雙
    手不完全性斷掌（二至五指）、左手尺骨開放性骨折、左腰皮膚裂傷三公分、左
    上背皮膚裂傷五公分等重大傷害。
二、案經乙○○訴由桃園縣警察局桃園分局報請臺灣桃園地方法院檢察署檢察官偵查
    起訴。
    理  由
一、查被告甲○○於本案發生（九十一年五月二十六日）時，雖為內政部警政署保安
    警察隊第一總隊之替代役男（為替代役第五梯次役男，於九十年三月二十九日入
    營），惟依兵役法第二十五條第二項之規定，役男於服替代役期間無現役軍人之
    身分，是被告甲○○於本案發生時並非現役軍人，依軍事審判法第一條第二項前
    段之規定，不受軍事審判，故本院就本案為有審判權之法院，合先敘明。
二、訊之上訴人即被告甲○○矢口否認有何殺人未遂之犯行，辯稱：九十一年五月二
    十六日晚上是告訴人乙○○打電話給伊，共打三通給伊，乙○○打第一通電話時
    ，說他人在桃園的中正夜市，他問伊在做什麼，伊跟他說伊無聊在跟朋友聊天，
    伊問他要做什麼，他說他無聊，伊就跟他說「你又沒有要介紹女朋友給我，找我
    做什麼？」，他說「要女朋友，有啊，要怎麼樣的都有」，伊說「好，我與我朋
    友聊好再過去找你」；他打第二通電話時，就問伊要不要過來，伊就告訴他說晚
    一點，伊就問他「幹什麼，你人不是在夜市嗎？」，他說沒有了，伊就問他說人
    在何處，他說他人在桃園監理站那邊，伊還有問他「在那邊做什麼？」，他告訴
    伊說他在那邊與人吵架，伊就說你吵架，吵完後再打電話給伊；他打第三通電話
    時，說他在吃羊肉爐，伊問他說地點、時間為何一直在換，他說沒有，他與他朋
    友在吃羊肉爐，要找伊一起過去吃，伊就說好，伊跟伊朋友談好後再過去。但當
    天伊後來沒有過去，伊與吳權益在中壢那邊聊天云云。被告之辯護人為被告辯護
    稱：本案僅以告訴人之指述及證人林志哲之證述為據，然告訴人與證人就當日有
    多少人前去吃羊肉爐，何人找何人去，所見持刀的人是戴何種帽子，及何人將告
    訴人送醫的供述並不一致；又依告訴人所述，是他被砍後跑出羊肉爐店，被告在
    後面繼續追他，被告砍他的時候他的手舉起來擋住砍他的刀子，然後才看到被告
    ，並且叫一聲哥，才確定砍殺的人是甲○○，但乙○○的身高有一百八十幾公分
    ，被告只有一百六十幾公分，所以當被告要砍殺乙○○的時候，勢必刀子要由上
    往下砍，衡之常情，當人要用手往上去擋住刀子的時候，視線勢必往上看有沒有
    直接擋到，在這種情況下，兩個人已經有差距一個頭之高度，告訴人怎麼看到是
    甲○○砍他的，故認為乙○○的告訴是不實在云云。惟查：
  (一)告訴人於前揭時、地，遭被告持開山刀砍殺之事實經過，業據告訴人於警詢、偵
    訊及原審九十二年一月二十日、二月二十七日訊問時指述綦詳，其於警詢時略稱
    ：「於九十一年五月二十六日一時四十五分左右在桃園市○○路與民生口一家羊
    肉爐店內被四名男子分別持刀及球棒砍打成傷。當時我跟朋友在該店內吃東西，
    我一個朋友甲○○打電話給我並問我人在那裏，我便告訴他並約他一起過來吃東
    西，過了約三十分鐘後甲○○帶了另外三名我沒看到臉的男子從外面下車後，馬
    上衝進店內，甲○○手持著開山刀不發一語就朝我頭部方向砍過來，我當時反應
    便用雙手去擋，甲○○就繼續往我身上猛砍，而且其他之三名男子就持球棒往我
    身上猛打，我用雙手護著頭極力爭脫要跑出店外，他們四人就追著我打，那三名
    時甲○○才發覺已被我認出來了，他們四人才停手逃離現場。」等語；於檢察官
    偵訊時略稱：「那天我跟他聊天，他叫我介紹妹妹給他，我就告訴他我在那裏．
    ．．後來當天打電話給他聊天說要再見面，我在羊肉爐等他很久，他說從中壢過
    來要半個小時．．．確是甲○○做的，我還叫他一聲『哥』」等語；於原審訊問
    時略稱：「當天我有打電話給他，我記得他也有打電話給我．．．砍的時候，我
    抓住刀子，我有看到他的臉，我才叫他一聲哥，他才跑掉的，他當天有戴帽子（
    帽子是中空的，帽緣長長的、被告當天將帽緣壓得很低），當時我人有跑，有四
    個人在追我，有三個人拿鋁棒，被告是拿開山刀．．．當天我人是坐著背向店外
    在吃東西，他們車子到門口就停下來，人就衝過來，當時我感覺刀子是在我後頸
    部的位置，我馬上反應用手去擋掉，結果他馬上又砍過來，我用雙手去擋，他砍
    到我左手掌，之後我就跑了，他們繼續追我，追的時候，有人拿鋁棒打我，被告
    追到我的時候，他又砍過來，因為我的左手已被他砍得沒有辦法舉起，我就用右
    手去擋，擋在我的頭上，他刀子砍下來砍到我的右手，當時我就有看到他的臉，
    我就跟他喊一聲『哥』，全部的人就散開了，就跑掉了」等語，且其前後之指述
    均相一致。並據證人林志哲於檢察官九十一年十月十八日偵訊時略稱：「乙○○
    被砍時有與他在一起，是九十一年五月二十六凌晨一點多在羊肉爐店，在三民路
    與民生路口．．．當時共有六個人在吃羊肉爐．．．蔡打電話給甲○○，然後我
    跟朋友在一時多，就見到一台黑色車停下衝出四個人砍乙○○．．．我有看到當
    時甲○○戴白色帽子，他拿開山刀，有人拿棒球棒」等語；於原審九十二年二月
    二十七日訊問時證述：之前有見過被告．．．當天約十一點左右到那邊的．．．
    去的時候除了乙○○外還有四個朋友已經到，另外兩個是我後來騎機車去載他們
    過來的．．．我在羊肉爐店還沒有出發前，乙○○有在打電話，就是在吃羊肉爐
    的中間他有打電話，我有問他打電話給誰，他說他打電話給甲○○，他有說甲○
    ○是要過來講事情．．．是我騎機車回羊肉爐的時候剛好在門口那邊，他們開一
    台黑色車過來，他就直接下車就砍他們．．．下車四個人，我有正面看到甲○○
    ，他砍完阿揚回頭返回車上，我看到他的正面．．．我僅記得甲○○他載白色帽
    子，幾乎是全部白色的，與一般有帽緣的棒球帽一樣等語綦詳。
  (二)又告訴人遭砍殺而受有雙手不完全性斷掌（二至五指）、左手尺骨開放性骨折、
    左腰皮膚裂傷三公分、左上背皮膚裂傷五公分等重大傷害，有卷附之長庚紀念醫
    院之診斷證明書及告訴人受傷之照片三張可證。經將被告所受之傷勢與前揭被告
    所述被砍殺之經過相比對，可知告訴人確實曾用雙手去擋刀子，始致其雙手受有
    不完全性斷掌及左手尺骨開放性骨折之傷害，且告訴人在被砍後曾逃跑，持刀的
    人在後有追殺之動作，始砍傷告訴人左腰及左上背，故認告訴人之指述與其所受
    之傷勢相吻合。
  (三)再告訴人自警詢即指稱應該是被告為了其友人李德厚遭人打死，認為他也有參與
    ，所以幫朋友報仇才拿刀砍他等語；於原審九十二年一月二十日訊問時更指稱：
    （辯護人問：被告為何要砍你？）他算是尋仇，因為他的朋友在九十一年三月九
    日在哈利波特被人砍死，被告他們的人曾經有二百個人從臺北下來找我，有三、
    四十個人到我家去，他跟我媽說叫我出來，要不然對方如何死的，就要讓我怎麼
    死，後來又有去我家跟我媽說沒有拿出三百萬元出來就要讓我死等語；而告訴人
    之母邱淑華於本院準備程序時亦到庭證述：死者死的當晚他們有十個人到我兒子
    工作的地方找我兒子，後來又到我家來找，被告也在裡面並且恫嚇要拿三百萬出
    來解決，否則死者怎麼死我兒子就怎麼死，這話是被告說的．．．等語（見本院
    九十三年六月二十四日準備程序筆錄）。而查被告於檢察官九十一年十月十八日
    偵訊及原審九十三年三月二十五日審理時，亦均自承：因伊朋友李德厚於九十一
    年三月九日（偵訊中誤稱為九十一年四月五日），在桃園市哈利波特ＫＴＶ被殺
    害，伊有為此事質問過乙○○，也有去乙○○家找過他等語（見偵查卷第二十五
    頁背面至二十六頁、原審九十三年三月二十五日審理筆錄第九頁）；於原審同日
    審理時更供稱：伊有去看ＫＴＶ的錄影帶，在影片裡面有看到乙○○及一群人，
    乙○○一開始跑進去ＫＴＶ，不知道是拿著棍子或刀子控制櫃檯，後來李德厚被
    拖出來大廳，乙○○才過去打李德厚，乙○○有拿東西打，伊就是為了這件事情
    才去找乙○○，伊有打電話給乙○○，也有到他家裡去找到他，跟他談為何李德
    厚會死掉，他說他是去幫人家的，不關他的事情，伊問乙○○他為何要這樣做等
    語（見同日審理筆錄第九、十頁），足見被告確實曾因其友人李德厚被殺害一事
    而質問告訴人，並曾至告訴人家欲找告訴人理論無誤。又依被告前開所述，足見
    被告深信其友人李德厚遭殺害一事與告訴人乙○○有關，且認告訴人有下手毆打
    李德厚，故而多次前去告訴人之住處欲找告訴人理論，則在此情況下，告訴人未
    能給予被告滿意之回應下，被告有砍殺告訴人之動機，乃合乎常情，告訴人之指
    述應非虛構。
  (四)次查，告訴人所稱：被告曾因李德厚被殺的事到伊家裡恐嚇伊母親，伊因想跟被
    告說清楚所以找他，事發當天有打被告使用的0000000000號電話，被
    告當時說他要介紹妹妹給伊，伊就告訴他伊在那裏，伊在事發的羊肉爐店等他很
    久等語，核與卷附之被告使用之行動電話0000000000號之通聯紀錄相
    符（告訴人於九十一年五月二十五日晚上十一時五十六分十五秒許，曾以其所有
    之0000000000號行動電話撥打被告之前揭行動電話；被告於翌（二十
    六）日零時零分五十六秒、零時七分二十一秒再以其所有之前揭行動電話撥打乙
    ○○之前揭行動電話；告訴人於零時十八分許四十四秒許，以其前揭行動電話撥
    打被告之前揭行動電話；被告再於同日一時十九分三十九秒許，以其所有之前揭
    行動電話撥打告訴人之前揭行動電話），足見案發前一日晚上是告訴人先撥打電
    話予被告，之後則是被告撥打電話找告訴人，而非如被告所辯係告訴人連續撥打
    三通電話找伊。又告訴人於九十一年五月二十五日晚上十一時多，即與林志哲等
    友人於桃園縣桃園市○○路與民生路口的一家羊肉爐店吃羊肉爐一節，已據證人
    林志哲於檢察官九十一年十月十八日偵訊及原審九十二年二十七日訊問時結證在
    卷，證人林志哲於檢察官偵訊時並稱乙○○有打電話給甲○○，顯見告訴人撥打
    電話予被告甲○○的時間均是在前揭羊肉爐店內，據此可知，在被告答應告訴人
    之邀約前去一起吃羊肉爐後，被告曾在一時十九分三十九秒許，再以其所有之前
    揭行動電話撥打告訴人之前揭行動電話。依被告先後撥打電話之時間看來，被告
    答應告訴人之邀約前去一起吃羊肉爐乃是一個幌子，其為替其友人李德厚報仇，
    而利用中間之時間找尋不詳姓名之男子與之同往，其於一時十九分三十九秒撥打
    告訴人的電話，係在確認告訴人的正確位置，而非與告訴人閒聊而已，被告所辯
    告訴人找伊一起過去吃羊肉爐，伊就說好，伊跟伊朋友談好後再過去，但當天後
    來沒有過去云云，顯與事實不符，不足採信。
  (五)雖辯護人指稱告訴人於原審審理中，就其當日與證人林志哲如何約定去吃羊肉爐
    ，當日一起吃羊肉爐的人數，持刀砍告訴人的人所戴白色帽子的樣式，及何人送
    告訴人就醫等節，與證人林志哲在原審九十二年二月二十七日之證述有所出入，
    惟查：證人林志哲所稱有八人吃羊肉爐，乃指原先已有六人在吃羊肉爐，另外兩
    個是他後來騎機車去載過來的，因此其所言與告訴人乙○○所說有六個人在吃羊
    肉爐並不相衝突；而關於帽子的部份，告訴人與證人林志哲所稱均是白色有帽緣
    的帽子，雖證人林志哲於原審法官問其：「與一般所看到有帽緣的棒球帽是一樣
    的嗎？」時，答稱是，惟此並非證人林志哲稱其所見的帽子即是棒球帽，且一般
    所見中空有帽緣的帽子（即俗稱之鴨嘴帽）與有帽緣之棒球帽極為相似，均屬前
    方有長長的帽緣，依案發當時場面紊亂，告訴人與證人之情緒均緊張，且當時正
    值深夜，光線或許不是很充足之情況下，告訴人與證人既均能見到被告所戴的帽
    子為白色並有帽緣，應即可認其二人之陳述尚屬相符。至告訴人與證人林志哲就
    當日如何約定去吃羊肉爐，及何人送告訴人就醫等所述雖不相一致，然此或因時
    間經過，或因當時已驚嚇過度，以致其二人有記憶模糊之處，殊難以此即認告訴
    人之指述不實，或謂證人林志哲與告訴人係串證，始對於此之供述有所出入。再
    辯護人所稱告訴人的身高有一百八十幾公分，被告只有一百六十幾公分，當被告
    要砍殺告訴人的時候，刀子勢必要由上往下砍，衡之常情，當人要用手往上去擋
    差距一個頭之高度，告訴人怎麼看到是被告砍他的云云，惟查一般正常人的視線
    並非僅一條直線，眼前所可見的範圍幾乎可達前方一百四、五十度之廣，告訴人
    非不能察見被告，且被告舉刀砍向告訴人頭部時，被告自必仰面以觀其砍殺之對
    象，被告既抬頭仰面，告訴人更無不能照見被告形貌之情事，故告訴人所稱其舉
    起右手抵擋開山刀時，見到被告的臉部一節，尚與常情相符，應屬可信。又辯護
    人辯稱：被告於事發當日凌晨一時三十分開始至二時十五分，有連續多達十二通
    之電話通聯，則被告豈能於行兇時間內，行色從容撥接多通電話云云，惟查，砍
    殺之動作不過幾刀，通常不會超過一分鐘，且衡諸常理，行為人於行兇後為免遭
    人發現，應會立即逃離現場，行兇之時間不致太久，則其於上開時間內有發話、
    受話之通聯紀錄，並不影響其殺人之舉動，亦難據為認定被告並無本件殺人犯行
    之有利證據。
  (六)至證人吳權益於原審九十二年四月二十一日訊問時，雖到庭證稱：當天伊與被告
    去逛夜市的時候，乙○○有打電話給被告，逛夜市是伊先打電話給被告的，伊用
    伊家裡的電話（0000000）打被告的手機，七點多打電話給被告，他九點
    多才到伊家裡，剛開始在伊家樓下聊天，後來才說要去逛夜市，去中壢夜市‧‧
    ‧他們從夜市離開後，被告有跟別人通電話，他電話接了幾次，伊知道乙○○有
    打好幾次給他，被告騎機車，所以沒有打出去，他們到夜市快十一點左右，逛中
    壢夜市，約一個多小時．．．在夜市的時候都跟被告在一起，十二點多一起離開
    夜市，之後到伊家約一點多，被告在伊家裡坐了一下，約二點左右離開．．．被
    告說乙○○要找他出去，不清楚去做什麼，被告沒有回電給乙○○．．．被告約
    接到乙○○二、三通電話，他接電話是從夜市○○○○○路上，二、三通都是在
    這時候接的云云，惟查前揭被告之行動電話通聯紀錄，並無證人吳權益所稱之0
    000000撥打被告所有之00000000000號行動電話的紀錄，且吳
    權益所稱被告騎機車，所以沒有打出去云云，亦明顯與前揭被告之行動電話通聯
    紀錄不符（依該通聯紀錄之記載，被告於九十一年五月二十五日晚上十一時至翌
    【二十六】日凌晨一時五十分以前，共撥出十六通電話，於該時間內除接了告訴
    人的二通電話外，尚接了其他人的電話共七通），可見證人吳權益所說之時間應
    非本案之時間，其所為之證述即難採為被告有利之證據。
  (七)另查殺人與傷害之區別，應以行為人下手時有無殺意為斷，其受傷之多寡，及是
    否為致命部位，有時雖可藉為認定有無殺意之心證，然究不能據為絕對標準，再
    殺人罪須有使被害人喪失生命之故意，始能成立，不以所持是否為刀、所加傷害
    是否在致命部位為標準（最高法院十八年上字第一三０九號判例及五十一年台上
    字第一三一號判決意旨參照）。至於殺人犯意之存否，固係隱藏於行為人內部主
    觀之意思，此意思可能係存在有相當之時間，亦可能係在下手之際方產生，惟不
    論係何種情況均須以積極並確實之證據證明之，方足以認定之。亦即該項殺人或
    傷害之主觀犯意認定，仍須參酌各方面直接、間接證據，例如被害人傷痕之多寡
    、受傷處所是否即為致命部位、傷勢輕重程度、加害人下手情形、所用凶器為何
    及其與被害人之關係、有無宿怨或行為動機等，綜合判斷之，以為裁判之基礎。
    如前所述，本案被告係因懷疑其友人李德厚係遭告訴人殺害而砍殺告訴人，其有
    殺害告訴人之動機甚明，又被告係以銳利之開山刀朝告訴人之頭部砍殺，因告訴
    人基於本能反應速以雙手抵擋，才僅受有雙手不完全性斷掌（二至五指）、左手
    尺骨開放性骨折、左腰皮膚裂傷三公分、左上背皮膚裂傷五公分等傷害，惟依卷
    附之照片可知，告訴人雙手掌幾乎已快斷裂，左手尺骨傷口深及見骨，可見被告
    當時下刀力道極為猛烈強勁，其下手之重已足以證明其殺意甚堅，是被告有殺人
    之故意已可認定。
  (八)綜上所述，告訴人之指述前後一致，又與前揭卷附之診斷證明書、被告所有行動
    電話之通聯紀錄均相符合，且與證人林志哲之證述相符，堪信告訴人之指述屬實
    。是被告於前揭時、地持開山刀砍殺告訴人，並與不詳姓名之三名男子持鋁製棒
    球棍同往等情，已事證明確，被告之犯行堪以認定。另辯護人請求傳訊告訴人蔡
    峻陽及證人林志哲，惟證人已由法官合法訊問，且於訊問時予當事人詰問之機會
    ，其陳述明確別無訊問之必要者，不得再行傳喚，刑事訴訟法第一百九十六條定
    有明文，查證人蔡峻陽、林志哲業經原審傳訊到庭陳述明確，並予當事人詰問之
    機會，自無再予傳喚之必要；且本件事證已臻明確，被告犯行足堪認定，亦無再
    傳訊蔡峻陽、林志哲之必要，併此敘明。
三、核被告之所為，係犯刑法第二百七十一條第二項、第一項之殺人未遂罪。被告與
    另三名真實姓名均不詳、已滿十八歲之男子間，就前揭殺人未遂之犯行，有犯意
    聯絡與行為分擔，為共同正犯。被告已著手於殺人犯行之實施，因遭告訴人發現
    而放棄其殺人之行為，且因告訴人為人即時送醫治療倖免於難始未得逞，為障礙
    未遂，爰依刑法第二十六條前段規定，減輕其刑。原審以被告罪證明確，而適用
    刑法第二十八條、第二百七十一條第一項、第二項、第二十六條前段、第三十八
    條第一項第二款，並審酌被告不循法律途徑為其友人之死洗冤，竟私自以暴力報
    復，其惡性甚重，犯後飾詞卸責，未見悔意，且迄今仍未能賠償告訴人之損害等
    一切情狀，量處有期徒刑六年。復說明被告所用以砍殺告訴人之開山刀一支，及
    另三名男子所持之鋁製球棒三支，雖均未扣案，惟為被告及共犯所攜持供本案犯
    罪所用之物，且無人主張該支開山刀及三支球棒為其所有，故認定開山刀及球棒
    為被告或共犯所有，又查無積極之證據足以證明開山刀及鋁製球棒均已滅失，爰
    依刑法第三十八條第一項第二款之規定，予以宣告沒收。經核原判決上開認事用
    法，洵無違誤，量刑亦屬妥適。被告上訴仍執陳詞否認犯罪；檢察官上訴以原審
    量刑過輕而指摘原判決不當，均無理由，各該上訴均應予以駁回。
據上論斷，應依刑事訴訟法第三百六十八條，判決如主文。
本案經檢察官林炳雄到庭執行職務。
中　　　華　　　民　　　國　　九十三　　年　　　九　　　月　　　三　　　日
                              臺灣高等法院刑事第十二庭
                                    審判長法　官  劉  景  星
                                          法　官  黃  金  富
                                          法　官  陳  志  洋
右正本證明與原本無異。
如不服本判決應於收受送達後十日內向本院提出上訴書狀，其未敘述上訴之理由者並
得於提起上訴後十日內向本院補提理由書（均須按他造當事人之人數附繕本）。
                                          書記官  王  韻  雅
中　　　華　　　民　　　國　　九十三　　年　　　九　　　月　　　六　　　日
附錄：本案論罪科刑法條全文
刑法第二百七十一條
殺人者，處死刑、無期徒刑或十年以上有期徒刑。
前項之未遂犯罰之。
預備犯第一項之罪者，處二年以下有期徒刑。
